【裁判字號】    99,審訴,3063
【裁判日期】    991012
【裁判案由】    毒品危害防制條例
【裁判全文】
臺灣高雄地方法院刑事判決            99年度審訴字第3063號
公  訴  人  臺灣高雄地方法院檢察署檢察官
被      告  甲○○
上列被告因違反毒品危害防制條例案件，經檢察官提起公訴（99
年度毒偵字第4558號），被告於準備程序中就被訴事實為有罪之
陳述，經本院告知簡式審判程序之旨，並聽取被告與公訴人之意
見後，本院裁定進行簡式審判程序，判決如下：
    主  文
甲○○施用第一級毒品，累犯，處有期徒刑捌月。又施用第二級
毒品，累犯，處有期徒刑肆月。應執行有期徒刑拾月。
    事  實
一、甲○○前因施用毒品案件，經本院以90年度毒聲字3997號裁
    定送觀察、勒戒後，認無繼續施用毒品之傾向，於民國90年
    8 月31日執行完畢釋放。於前開觀察勒戒執行完畢釋放後5
    年內，於94年間因施用毒品案件，經本院以94年度易字第49
    4 號判決判處應執行有期徒刑2 月確定，於94年12月28日易
    科罰金執行完畢。又因公共危險案件，經本院以97年度審交
    簡字第2781號判決判處有期徒刑4 月、3 月，應執行有期徒
    刑6 月，並於99年6 月2 日縮刑期滿執行完畢。詎仍未戒絕
    ，復基於施用第一級毒品海洛因、第二級毒品甲基安非他命
    之犯意，於99年7 月14日，在其位於高雄縣旗山鎮○○○街
    19號之住處內，先以將甲基安非他命置於玻璃球內，再以火
    燒烤方式，施用第二級毒品甲基安非他命1 次；再以將海洛
    因置於香菸內，以火點燃施用之方式，施用第一級毒品海洛
    因1 次。嗣於同年月16日14時10分許，因另案為警查獲，且
    經採尿送驗，結果呈嗎啡及甲基安非他命陽性反應。
二、案經高雄縣政府警察局旗山分局報請臺灣高雄地方法院檢察
    署檢察官偵查起訴。
    理  由
一、按被告甲○○所為係犯死刑、無期徒刑、最輕本刑為3 年以
    上有期徒刑以外之罪，其於準備程序中就被訴事實為有罪之
    陳述，經受命法官告知簡式審判程序之旨，並聽取公訴人、
    被告之意見後，本院合議庭認為適宜由受命法官獨任進行簡
    式審判程序，依刑事訴訟法第273 條之1 第1 項規定，裁定
    由受命法官獨任進行審判程序，合先敘明。
二、上揭事實，業據被告於本院審理時供承不諱，且被告於99年
    7 月8 日16時30分許，經警採集其尿液送檢驗之結果，呈現
    嗎啡及甲基安非他命陽性反應，此有高雄縣政府警察局旗山
    分局毒品危害防制條例案件嫌犯代號與真實姓名對照表、高
    雄縣政府警察局採集尿液檢體監管記錄表、台灣檢驗科技股
    份有限公司99年7 月28日報告編號KＺ000000000000號濫用藥
    物檢驗報告各1 份在卷可稽，是被告之任意性自白核與事實
    相符，洵堪採為論罪科刑之依據。本案事證明確，被告犯行
    ，堪以認定。
三、按毒品危害防制條例前於92年7 月9 日修正公布，自93年1
    月9 日施行，觀之該條例第20條、第23條之立法理由，修正
    後毒品危害防制條例就施用毒品者，只於「初犯」及「5 年
    後再犯」二種情形，有其追訴條件之限制，即須於初犯經觀
    察、勒戒或強制戒治釋放後，5 年內均無施用毒品之行為，
    始能認其前所實施之觀察、勒戒或強制戒治已足遮斷毒癮，
    而得於5 年後再犯時，再予適用初犯之規定，重行觀察、勒
    戒等程式。倘5 年內已經再犯，被依法追訴處罰，縱其第3
    次（或第3 次以上）施用毒品之時間在初犯釋放5 年以後，
    即與「5 年後再犯」之情形有別，且因已於「5 年內再犯」
    ，顯見其再犯率甚高，原實施觀察、勒戒或強制戒治，已無
    法收其實效，而無5 年戒斷期之存在，自無再經觀察、勒戒
    及強制戒治之必要，應得逕行追訴處罰（最高法院95年台上
    字第1071號判決參照）。本件被告前因施用毒品案件，經本
    院以90年度毒聲字3997號裁定送觀察、勒戒後，認無繼續施
    用毒品之傾向，於90年8 月31日執行完畢釋放。於前開觀察
    勒戒執行完畢釋放後5 年內，於94年間因施用毒品案件，經
    本院以94年度易字第494 號判決判處應執行有期徒刑2 月確
    定，於94年12月28日易科罰金執行完畢等節，有臺灣高雄地
    方法院檢察署刑案資料查註紀錄表、全國施用毒品案件紀錄
    表及臺灣高等法院被告前案紀錄表各1 份在卷可參，是被告
    於觀察勒戒執行完畢釋放後，5 年內再犯上開施用毒品罪，
    並經判決處刑，則其再度犯本件施用毒品犯行，雖距前述觀
    察勒戒執行完畢釋放後已逾5 年，揆諸前開說明，仍應依法
    論科。
四、按海洛因及甲基安非他命為毒品危害防制條例第2 條第2 項
    第1 款、第2 款所規定之第一級及第二級毒品，故核被告所
    為，係犯毒品危害防制條例第10條第1 項之施用第一級毒品
    海洛因罪及同條第2 項之施用第二級毒品甲基安非他命罪。
    其施用第一級毒品海洛因與第二級毒品甲基安非他命前分別
    持有海洛因、甲基安非他命之低度行為，應為施用之高度行
    為所吸收，均不另論罪。再被告有如事實欄所載之科刑、執
    行紀錄，有臺灣高雄地方法院檢察署刑案資料查註紀錄表、
    臺灣高等法院被告前案紀錄表各1 份在卷可憑，其於刑之執
    行完畢後，5 年內再犯本件有期徒刑以上之罪，為累犯，應
    依刑法第47條第1 項規定，加重其刑。又被告所犯施用第一
    級毒品海洛因及第二級毒品甲基安非他命之犯行，犯意各別
    ，罪名有異，構成要件不同，應予分論併罰。本院審酌被告
    經觀察、勒戒及刑之執行後，仍不知悔改，不思戒絕其毒癮
    而再次違犯本件施用毒品罪，顯然缺乏戒絕毒品之決心，有
    再入監矯治之必要，惟念其於犯罪後坦承犯行及所犯為自戕
    行為等一切情狀，分別量處如主文所示之刑，並定其應執行
    刑，以資懲儆。
五、另扣案之注射針筒4 支、吸管5 支及空包裝袋2 個，均係林
    昌政所有，非被告所有，且與被告所犯本案無關，爰均不宣
    告沒收或沒收銷燬之，併此敘明。
據上論斷，應依刑事訴訟法第273 條之1 第1 項、第284 條之1
、第299 條第1 項前段，毒品危害防制條例第10條第1 項、第2
項、刑法第11條前段、第47條第1 項、第51條第5 款，判決如主
文。
本案經檢察官李英霆到庭執行職務。
中    華    民    國    99    年    10    月    12    日
                刑事第十庭  法  官  楊珮瑛
以上正本證明與原本無異。
如不服本判決應於收受送達後10日內向本院提出上訴書狀，並應
敘述具體理由；如未敘述上訴理由者，應於上訴期間屆滿後20日
內向本院補提理由書（均須按他造當事人之人數附繕本）「切勿
逕送上級法院」。
中    華    民    國    99    年    10    月    12    日
                            書記官  陳蓉柔
附錄本件論罪科刑法條全文
毒品危害防制條例第10條
施用第一級毒品者，處六月以上五年以下有期徒刑。
施用第二級毒品者，處三年以下有期徒刑。

司法院資訊處製作；財團法人民間司法改革基金會備份。
